【裁判字號】    95,訴,441
【裁判日期】    950308
【裁判案由】    毒品危害防制條例
【裁判全文】
臺灣板橋地方法院刑事判決               95年度訴字第441號
公  訴  人  臺灣板橋地方法院檢察署檢察官
被      告  甲○○
                  （現另案於臺灣臺北監獄臺北分監執行中）
上列被告因違反毒品危害防制條例案件，經檢察官提起公訴（95
年度毒偵字第205 、824 、934 號），因被告於準備程序進行中
就被訴事實為有罪之陳述，經告知簡式審判程序之旨，本院裁定
由受命法官獨任進行簡式審判程序，並判決如下：
    主  文
甲○○連續施用第一級毒品，處有期徒刑玖月。扣案之第一級毒
品海洛因參包（合計淨重零點柒公克）、第一級毒品海洛英壹包
（淨重零點零柒公克），均沒收銷燬之；注射針筒貳支、分裝杓
貳支及分裝袋捌拾壹個，均沒收；又連續施用第二級毒品，處有
期徒刑伍月。扣案之第二級毒品安非他命壹包（淨重零點零捌公
克）沒收銷燬之；安非他命吸食器貳組沒收。應執行有期徒刑壹
年，扣案之第一級毒品海洛因參包（合計淨重零點柒公克）、第
一級毒品海洛英壹包（淨重零點零柒公克）、及第二級毒品安非
他命壹包（淨重零點零捌公克），均沒收銷燬之；注射針筒貳支
、分裝杓貳支、分裝袋捌拾壹個、及安非他命吸食器貳組，均沒
收。
    事  實
一、甲○○前於民國92年間因施用毒品案件，經本院依檢察官聲
    請而以92年度毒聲字第2412號裁定送觀察、勒戒，嗣因認無
    繼續施用毒品之傾向，於92年9 月19日出所，乃由臺灣板橋
    地方法院檢察署檢察官於92年9 月25日以92年度毒偵緝字第
    403 號為不起訴處分確定。嗣於93年10月間，其又因施用第
    1 、2 級毒品案件，經本院於94年8 月11日以94年度訴字第
    597 號判處有期徒刑8 月、4 月，應執行有期徒刑10月確定
    。詎甲○○仍無法戒除毒癮，復於前開觀察、勒戒釋放後5
    年內，明知海洛因及安非他命業經公告列為毒品危害防制條
    例第2 條之第1 、2 級毒品，不得非法持有、施用，竟基於
    施用第1 、2 級毒品海洛因及安非他命之摡括犯意，自94年
    11月7 日晚上8 時起至95年1 月16日晚上7 時許止，在其位
    於臺北縣板橋市○○街28巷11號5 樓住處及環球、嘉緣旅社
    等處，海洛因以注射針筒施用之方法，安非他命則置於吸食
    器內以火燒烤產生煙霧後吸食之方式，平均2 天施用1 次，
    連續多次施用海洛因、安非他命，嗣分別(一)於94年11月7 日
    21時30分許，在臺北縣板橋市○○街66號「嘉緣旅社」119
    室內為警查獲，並扣得甲○○所有之第1 級毒品海洛因毒品
    3 包（合計淨重0.7 公克）、及其所有供施用毒品所用之注
    射針筒1 支；(二)又於94年11月18日0 時30分許，在臺北縣板
    橋市○○路○ 段21 8號6 樓「帝苑旅社」601 室內為警查獲
    ，並扣得甲○○所有供施用之毒品海洛因1 包（淨重0.07公
    克）、及其所有供施用毒品所用之注射針筒1 支、分裝勺2
    支、分裝袋81個；(三)於95年1 月16日20時許，在臺北縣板橋
    市○○街61號13樓「環球旅社」208 室內為警查獲，並扣得
    甲○○所有供施用之毒品第2 級毒品安非他命1 包（淨重0.
    08公克，起訴書誤載為3 包）及甲○○所有供施用毒品所用
    之安非他命吸食器2 組。
三、案經臺北縣政府警察局三重分局、海山分局報請臺灣板橋地
    方法院檢察署檢察官偵查起訴。
    理  由
一、訊據被告甲○○坦承前開犯罪實，而被告於94年11月7 日、
    同年11月8 日、95年1 月16日為警所採尿液送臺灣檢驗科技
    股份有限公司檢驗結果，發現確有鴉片類、安非他命之陽性
    反應，此有臺灣檢驗科技股份有限公司94年11月22日、同年
    12月6 日、95年2 月7 日出具之濫用藥物檢驗報告各1 紙附
    卷可稽。次查，該檢驗中心係先以酵素免疫分析法（ＥＩＡ
    ）篩驗，其尿液中海洛因代謝物嗎啡、安非他命濃度超出檢
    測範圍，再以氣相層析質普儀分析法（ＧＣ／ＭＳ）確認；
    其檢驗方法係以「氣相層析儀」先將物質氣化後，再經分析
    管分離，由於各種物質之沸點及對管柱之吸附力不同，在經
    過檢測器（Detect or）測 定後，表現出不同之滯留時間（
    Retension time），以滯留時間來判斷係何種物質；再利用
    「質普儀」為檢測器，將物質撞擊成碎片，記錄其質譜圖。
    因每個化合物之鍵結能力不同，故不同之物質會有其特定之
    質譜圖，因此在物質之判斷上有如指紋之鑑定，在理論上，
    扣除人為因素，其精確度已接近百分之百。此外，復有被告
    所有供施用之毒品第1 級毒品海洛因3 包（合計淨重0.7 公
    克）、第1 級毒品海洛英1 包（淨重0.07公克）、第2 級毒
    品安非他命1 包（淨重0.08公克）；及扣得被告甲○○所有
    供施用毒品所用之注射針筒2 支、及安非他命吸食器2 組、
    分裝杓2 支及分裝袋81個等物扣案可資佐證，足證被告前開
    自白應與事實相符，應予信實。第查，被告甲○○前於92年
    間因施用毒品案件，經本院依檢察官聲請而以92年度毒聲字
    第2412號裁定送觀察、勒戒，嗣因認無繼續施用毒品之傾向
    ，於92年9 月19日出所，乃由臺灣板橋地方法院檢察署檢察
    官於92年9 月25日以92年度毒偵緝字第403 號為不起訴處分
    確定等情，有該等不起訴處分書及臺灣高等法院被告全國前
    案紀錄表在卷可稽，其於觀察、勒戒釋放後，5 年內再犯施
    用第1 、2 級毒品之罪，與毒品危害防制條例第23條第2 項
    之規定相符，殆無疑問。從而，本案事證已臻明確，被告犯
    行洵堪認定，自應依法論科。
二、按海洛因及安非他命分屬第1 級及第2 級毒品，毒品危害防
    制條例第2 條第2 項第1 款及第2 款定有明文。核被告甲○
    ○所為，係犯毒品危害防制條例第10條第1 項之施用第1 級
    毒品罪及同條第2 項之施用第2 級毒品罪；其持有海洛因及
    安非他命之低度行為，分別為施用之高度行為所吸收，均不
    另論罪；又其先後多次施用海洛因、安非他命之犯行，時間
    緊接，方法相同，各觸犯構成要件相同之罪名，顯係基於概
    括之犯意為之，為連續犯，均應依刑法第56條之規定以一罪
    論，並加重其刑。其所犯上開二罪，犯意各別，行為互異，
    應分論併罰。爰審酌被告已有因施用毒品獲不起訴處分之寬
    典，猶因施用海洛因、安非他命再犯本罪，顯未衷心悛悔，
    漠視法令之禁制，恣意濫用藥品，甚為可訾，並審酌其施用
    毒品之次數、時間，及其施用安非他命、海洛因所生危害實
    以自戕健康為主，於他人尚無明顯重大危害及其犯後終能供
    認無隱，態度良好等一切情狀，分別量處如主文所示之刑，
    並定其應執行之刑，以示懲戒，用勵自新。
三、扣案第1 級毒品海洛因3 包（合計淨重0.7 公克）、第1 級
    毒品海洛英1 包（淨重0.07公克）、第2 級毒品安非他命1
    包（淨重0.08公克），係第1 、2 級毒品，有法務部調查局
    95年2 月6 日調科壹字第060011014 號鑑定通知書、臺北縣
    政府警察局海山分局查獲涉嫌毒品危害防制條例毒品初步鑑
    驗報告單、臺北縣政府警察局板橋分局偵辦毒品危害防制條
    例案查獲毒品初步鑑驗報告書各乙紙可參（95年度毒偵字第
    205 號偵查卷第25頁、93年度毒偵字第6753號偵查卷第32頁
    、95年毒偵字第934 號偵查卷第38頁），應依毒品危害防制
    條例第18條第1 項前段規定宣告沒收銷燬之。而扣案之注射
    針筒2 支、及安非他命吸食器2 組、分裝杓2 支及分裝袋81
    個，均係被告所有供施用毒品犯罪所用之物，業據被告於本
    院審理時供述在卷，爰依刑法第38條第1 項第2 款之規定宣
    告沒收。至於94年11月7 日查扣得之安非他命3 包，被告陳
    稱並非伊所有之物等語。因依台北縣政府警察局海山分局江
    翠派出所扣押物品目錄表之所有人／持有人／保管人係黃沈
    義，且查無證據上開物品為被告所有，供犯本案所用之物，
    且上開物品為同案被告黃沈義案件之重要證物，故就上開物
    品部分爰不沒收銷燬之。
據上論斷，應依刑事訴訟法第273 條之1 第1 項、第299 條第1
項前段，毒品危害防制條例第10條第1 項、第2 項、第18條第1
項前段，刑法第11條前段、第56條、第47條、第38條第1 項第2
款、第51條第5 款，判決如主文。
本案經檢察官張慶林到庭執行職務。
中    華    民    國    95    年    3     月    8     日
                  刑事第十二庭  法  官  吳幸娥
以上正本證明與原本無異
如不服本判決應於送達後10日內向本院提出上訴狀
                                書記官  洪惠玲
中    華    民    國    95    年    3     月    8     日
附錄本案論罪科刑法條全文：
毒品危害防制條例第10條：
施用第一級毒品者，處六月以上五年以下有期徒刑。
施用第二級毒品者，處三年以下有期徒刑。


司法院資訊處製作；財團法人民間司法改革基金會備份。
